臺灣臺南地方法院臺南簡易庭民事裁定
111年度南簡聲字第38號
聲  請  人  李夙娟
相  對  人  仲信資融股份有限公司

法定代理人  陳瑞興
上列當事人間聲請停止執行事件，本院裁定如下：   
    主  文
聲請人供擔保新臺幣5,400元後，本院111年度司執字第57191號
強制執行事件之強制執行程序，於本院111年度南簡補字第196號
債務人異議之訴等事件判決確定或和解、撤回前，應暫予停止。
    
     理  由
一、按強制執行程序開始後，除法律另有規定外，不停止執行。
     有回復原狀之聲請，或提起再審或異議之訴，或對於和解
    為繼續審判之請求，或提起宣告調解無效之訴，撤銷調解之
    訴 ，或對於許可強制執行之裁定提起抗告時，法院因必要
    情形 ，或依聲請定相當並確實之擔保，得為停止強制執行
    之裁定 ，強制執行法第18條第2項定有明文。又法院依強制
    執行法第18條第2項定擔保金額而准許停止強制執行之裁定
    者，該項擔保係備供債權人因停止執行所受損害之賠償，其
    數額應 依標的物停止執行後，債權人未能即時受償或利用
    該標的物 所受之損害額，或其因另供擔保強制執行所受之
    損害額定之 ，非以標的物之價值或其債權額為依據，此有
    最高法院91年度台抗字第429號、92年度台抗字第480號裁定
    意旨可資參照 。
二、本件聲請意旨略以：原告已就兩造間111年度司執字第57191
    號強制執行事件（下稱系爭執行事件）提起債務人異議之訴
    ，爰願供擔保聲請准予裁定於上開債務人異議之訴判決確定
    前，停止系爭執行事件之強制執行等語。
三、經查：聲請人主張之前揭事實，業據本院依職權調取系爭執
    行事件及債務人異議之訴等事件（本院臺南簡易庭111年度
    南簡補字第196號）卷宗查明屬實，依前揭說明，認聲請人
    之聲請為有理由，應予准許。本院審酌相對人於系爭執行事
    件中請求聲請人給付之金額為「新臺幣（下同）13,734元，
    及自民國102年8月5日起至110年7月19日止，按年息百分之2
    0計算之利息，暨自110年7月20日起至清償日止，按年息百
    分之16計算之利息」及「取得執行名義費用及執行費用」，
    合計為38,157元（計算式詳如附表），又上開債務人異議之
    訴事件係屬簡易事件，至二審確定，依據司法院所頒各級法
    院辦案期限實施要點規定計算，其期間約為2年10個月，此
    亦為相對人遲延受償之期間，則相對人此段期間所受之損失
    ，應為上開金額之利息。本院認該項損失，應依法定利率即
    週年利率百分之5計算，且不受利率波動之影響，較為客觀
    妥適。依此計算，則相對人因未能即時受償而可能造成之損
    失額約為5,406元【計算式：38,157元×5%×（2+10/12）=5,4
    06元，元以下四捨五入】。是依首揭說明，聲請人自應對相
    對人因停止強制執行可能遭受之上開損害提出擔保，爰酌定
    擔保金額為5,400元。
四、依強制執行法第18條第2項，裁定如主文。 
中　　華　　民　　國　　111 　年　　6 　　月　　29　　日
　　              臺南簡易庭  法  官  張玉萱
以上正本係照原本作成。
如對本裁定抗告，須於裁定送達後10日內向本院提出抗告狀，並
繳納抗告費新臺幣1000元。
中　　華　　民　　國　　111 　年　　6 　　月　　29　　日
                              書記官  鄭伊汝

附表　　　　　　　　　　　　　　　　　　　　　　　　　　   編號 債權類別 　金　額 （元以下四捨五入）　　　 　1 本金　　 13,734元　　　　　　　　　　　　　　　　　 　2 利息 依本金13,734元按週年利率百分之20計算，自102年8月5日起至110年7月19日止，合計為21,851元【計算式：13,734元×20%×（7+149/366+200/365）＝21,851元，元以下四捨五入，下同】   依本金13,734元按週年利率百分之16計算，自110年7月20日算至聲請強制執行日111年6月10日前1日即111年6月9日止，合計為1,957元【計算式：13,734元×16%×（165/365+160/365）＝1,957元】  3 程序費用 500元  4 執行費 115元 　　 合計　　 38,157元